【裁判字號】    97,訴,1742
【裁判日期】    970603
【裁判案由】    毒品危害防制條例
【裁判全文】
臺灣臺中地方法院刑事判決              97年度訴字第1742號
公  訴  人  臺灣臺中地方法院檢察署檢察官
被      告  甲○○
                    （現因另案於臺灣臺中監獄臺中分監執行
上列被告因違反毒品危害防制條例案件，經檢察官提起公訴（97
年度毒偵字第1707號），被告於準備程序中就被訴事實為有罪之
陳述，經本院合議庭評議後裁定由受命法官獨任改行簡式審判程
序審理，判決如下：
    主    文
甲○○施用第一級毒品，累犯，處有期徒刑拾壹月。
    犯罪事實
一、甲○○曾因施用毒品案件，經依本院90年度毒聲字第4664號
    裁定送勒戒處所進行觀察、勒戒，於民國90年9月20日進入
    臺灣臺中看守所附設勒戒所接受觀察勒戒後，認有繼續施用
    毒品傾向，經本院於90年10月17日以90年度毒聲字第5079號
    裁定令入戒治處所施以強制戒治，於90年11月16日進入臺灣
    臺中戒治所接受強制戒治處分，於91年10月17日戒治期滿釋
    放出所，由臺灣臺中地方法院檢察署檢察官於92年1月8日以
    92年度戒毒偵字第27號為不起訴處分確定；五年內，復因施
    用毒品罪，經臺灣苗栗地方法院以93年度訴字第202號判處
    有期徒刑六月確定，於95年7月31日入監執行，於95年9月25
    日易科罰金執行完畢。
二、甲○○前因竊盜罪，經本院於95年9月19日以95年度易字第1
    493號判處有期徒刑七月，經臺灣高等法院臺中分院於95年
    12月19日以95年度上易字第1453號判決駁回上訴確定；又因
    施用毒品罪，經本院於96年1月31日以96年度訴字第181號判
    處有期徒刑十月、四月確定；前開有期徒刑七月、十月、四
    月部分，經本院96年度聲字第1117號裁定，合併定其應執行
    有期徒刑一年六月確定後，嗣經本院以96年度聲減字第2421
    號裁定，減為有期徒刑三月又十五日、五月、二月，應執行
    有期徒刑十月確定；於96年3月8日入監執行，甫於96年10月
    29日因縮短刑期易科罰金執行完畢出監。
三、甲○○仍不知悔改及徹底戒絕，於前開強制戒治執行完畢釋
    放後五年內復因施用毒品罪遭判處有期徒刑執行完畢後，竟
    仍基於施用第一級毒品海洛因之犯意，於97年2月14日上午
    時分，在臺中縣豐原市○○路綠山巷203弄3號其住處，以將
    少許海洛因摻水稀釋後注入針筒內，以針筒注射之方式，非
    法施用第一級毒品海洛因一次。嗣於97年2月14日17時許，
    在臺中縣后里鄉○○路8號前，因通緝犯身分為警逮捕，並
    徵得其同意採尿送驗結果，呈現嗎啡陽性反應，因而獲悉上
    情。
四、案經臺中縣警察局大甲分局報告臺灣臺中地方法院檢察署檢
    察官偵查起訴。
    理    由
一、訊據被告甲○○對於前揭時地施用第一級毒品海洛因一次之
    情，業於本院中坦認屬實，且被告為警查獲所採集之尿液，
    經送驗結果，亦呈現嗎啡陽性反應，此有勘察採證同意書一
    份、委託鑑驗尿液代號與真實姓名對照表一份、中山醫學大
    學附設醫院檢驗科藥物檢測中心尿液檢驗報告一份在卷可稽
    ，被告自白供述與現有事證相符，應堪置信。按觀察、勒戒
    或強制戒治執行完畢釋放後，五年內再犯毒品危害防制條例
    第十條之罪者，檢察官應依法追訴，毒品危害防制條例第二
    十三條第二項定有明文。倘被告於五年內已再犯，經依法追
    訴處罰，縱其第三次（或第三次以上）再度施用毒品之時間
    ，在初犯經觀察、勒戒或強制戒治執行完畢釋放五年以後，
    已不合於「五年後再犯」之規定，且因已於「五年內再犯」
    ，顯見其再犯率甚高，原實施觀察、勒戒或強制戒治，已無
    法收其實效，即應依該條例第十條處罰（參照最高法院95年
    第七次刑事庭會議決議）。被告曾因施用毒品案件，經依本
    院90年度毒聲字第4664號裁定送勒戒處所進行觀察、勒戒，
    於90年9月20日進入臺灣臺中看守所附設勒戒所接受觀察勒
    戒後，認有繼續施用毒品傾向，經本院於90年10月17日以90
    年度毒聲字第5079號裁定令入戒治處所施以強制戒治，於90
    年11月16日進入臺灣臺中戒治所接受強制戒治處分，於91年
    10月17日戒治期滿釋放出所，由臺灣臺中地方法院檢察署檢
    察官於92年1月8日以92年度戒毒偵字第27號為不起訴處分確
    定；五年內，復因施用毒品罪，經臺灣苗栗地方法院以93年
    度訴字第202號判處有期徒刑六月確定，於95年7月31日入監
    執行，於95年9月25日易科罰金執行完畢等情，此有臺灣高
    等法院被告前案紀錄表一份在卷可考，則被告於前開強制戒
    治執行完畢釋放後，五年內已再犯施用毒品犯行，本件施用
    毒品之犯行，自應予依法追訴。本件事證已臻明確，被告犯
    行，洵堪認定。
二、按海洛因係屬毒品危害防制條例所定之第一級毒品，不得非
    法施用。核被告所為，係犯毒品危害防制條例第十條第一項
    之施用第一級毒品罪。被告為供施用而持有第一級毒品海洛
    因之低度行為，應為施用第一級毒品海洛因之高度行為所吸
    收，不另論處。查：被告前因竊盜罪，經本院於95年9月19
    日以95年度易字第1493號判處有期徒刑七月，經臺灣高等法
    院臺中分院於95年12月19日以95年度上易字第1453號判決駁
    回上訴確定；又因施用毒品罪，經本院於96年1月31日以96
    年度訴字第181號判處有期徒刑十月、四月確定；前開有期
    徒刑七月、十月、四月部分，經本院96年度聲字第1117號裁
    定，合併定其應執行有期徒刑一年六月確定後，嗣經本院以
    96年度聲減字第2421 號裁定，減為有期徒刑三月又十五日
    、五月、二月，應執行有期徒刑十月確定；於96年3月8日入
    監執行，甫於96年10月29日因縮短刑期易科罰金執行完畢出
    監等情，此有臺灣高等法院被告前案紀錄表一份在卷可按，
    被告前受有期徒刑之執行完畢後，五年以內故意再犯本件有
    期徒刑以上之罪，為累犯，應依刑法第四十七條第一項之規
    定，加重其刑。爰審酌被告前因施用毒品之犯行，經歷觀察
    勒戒、強制戒治及入監服刑之機會，仍無法戒除施用毒品之
    惡習，五年內，猶故態復萌，再次施用毒品，無視於毒品對
    於自身健康之嚴重傷害及國家對於杜絕毒品犯罪之禁令，惟
    因施用毒品本身係屬自戕行為，對於社會所產生之潛在危害
    性尚屬輕微，且被告於犯罪後業經坦承犯行，尚知悔悟，犯
    後態度良好，本院考量被告前因施用第一級毒品罪，已經判
    處有期徒刑十月確定，現在監執行中，此次再度施用毒品，
    可見被告戒絕毒品之決心不足等一切情狀，量處如主文所示
    之刑，以示懲儆。
據上論斷，應依刑事訴訟法第二百七十三條之一第一項、第二百
九十九條第一項前段，毒品危害防制條例第十條第一項，刑法第
十一條前段、第四十七條第一項，判決如主文。
中    華    民    國    97    年    6     月    3     日
                  刑事第五庭    法  官  巫淑芳
上正本證明與原本無異。
如不服本判決，應於收受送達後10日內向本院提出上訴書狀（應
敘述具體理由並附繕本）。
上訴書狀如未敘述理由，應於上訴期間屆滿後20日內補提理由書
於本院。
                                書記官  王麗麗
中    華    民    國    97    年    6     月    3     日
附錄論罪科刑法條：
毒品危害防制條例第10條：
施用第一級毒品者，處六月以上五年以下有期徒刑。
施用第二級毒品者，處三年以下有期徒刑。


司法院資訊處製作；財團法人民間司法改革基金會備份。
